test/src/morphology/mhr-test-N-ola_gt-norm.yaml
Config:
  hfst:
    Gen: ../../../src/generator-gt-norm.hfst
    Morph: ../../../src/analyser-gt-norm.hfst
  xerox:
    Gen: ../../../src/generator-gt-norm.xfst
    Morph: ../../../src/analyser-gt-norm.xfst
    App: lookup

Tests:

# N ! Имя существительное - Noun

# Sg ! Единственное число - Singular
# Pl ! Множественное число - Plural
# AssocPl ! Associative Plural

# Категории притяжательности:
# PxSg1 ! 1 лицо единственного числа
# PxSg2 ! 2 лицо единственного числа
# PxSg3 ! 3 лицо единственного числа
# PxPl1 ! 1 лицо множественного числа
# PxPl2 ! 2 лицо множественного числа
# PxPl3 ! 3 лицо множественного числа

# Voc ! Обращение - Vocative
# Foc ! Focus Clitic

# Nom ! Именительный падеж - Nominative - отвечает на вопросы кӧ?, мо? «кто»?, «что»?
# Gen ! Родительный падеж - Genitive - отвечает на вопросы кӧн?, мон? «кого?», «чего?», «у кого?», «у чего?»
# Dat ! Дательный падеж - Dative - отвечает на вопросы кӧлан?, молан? «кому?», «чему?»
# Acc ! Винительный падеж - Accusative - отвечает на вопросы кӧм?, мом? «кого?», «что?»
# Cmp ! Сравнительный падеж - Comparative - отвечает на вопросы кӧла?, мола? «подобно кому?, чему?»
# Com ! Совместный падеж - Comitative - отвечает на вопросы кӧге?, моге? «совместно с кем?, с чем?»
# Ine ! Местный падеж - Inessive - отвечает на вопрос кушто? «где?»
# Ill ! Направительный падеж - Illative - отвечает на вопрос кушко? «куда?»
# Lat ! Обстоятельственный падеж - Lative - отвечает на вопрос кушан? «где»?
# Abe ! Лишительный падеж - Abessive - отвечает на вопрос кӧ деч посна? мо деч посна? «без кого, без чего?»

  Noun - ола: # Noun 'city'

     ола+N+Sg+Nom: ола
     ола+N+Sg+Gen: олан
     ола+N+Sg+Dat: олалан
     ола+N+Sg+Acc: олам
     ола+N+Sg+Cmp: олала
     ола+N+Sg+Com: олаге
     ола+N+Sg+Ine: олаште
     ола+N+Sg+Ill: олашке
     ола+N+Sg+Lat: олаеш
     ола+N+Sg+Abe: оладе

     ола+N+AssocPl+Nom: олала
#     ола+N+AssocPl+Gen: олалан
#     ола+N+AssocPl+Dat: олалалан
#     ола+N+AssocPl+Acc: олалам
#     ола+N+AssocPl+Cmp: олалала
#     ола+N+AssocPl+Com: олалаге
     ола+N+AssocPl+Ine: олалаште
     ола+N+AssocPl+Ill: олалашке
     ола+N+AssocPl+Lat: олалаш
#     ола+N+AssocPl+Abe: олаладе

 #    ола+N+AssocPl+Nom: оламыт
 #    ола+N+AssocPl+Gen: оламытын
 #    ола+N+AssocPl+Dat: оламытлан
 #    ола+N+AssocPl+Acc: оламытым
 #    ола+N+AssocPl+Cmp: оламытла
 #    ола+N+AssocPl+Com: оламытге
 #    ола+N+AssocPl+Ine: оламытыште
 #    ола+N+AssocPl+Ill: оламытышке
 #    ола+N+AssocPl+Lat: оламытеш
 #    ола+N+AssocPl+Abe: оламытде

     ола+N+Pl+Nom: [ола-влак, ола-шамыч]
     ола+N+Pl+Gen: [ола-влакын, ола-шамычын]
     ола+N+Pl+Dat: [ола-влаклан, ола-шамычлан]
     ола+N+Pl+Acc: [ола-влакым, ола-шамычым]
     ола+N+Pl+Cmp: [ола-влакла, ола-шамычла]
     ола+N+Pl+Com: [ола-влакге, ола-шамычге]
     ола+N+Pl+Ine: [ола-влакыште, ола-шамычыште]
     ола+N+Pl+Ill: [ола-влакышке, ола-шамычышке]
     ола+N+Pl+Lat: [ола-влакеш, ола-шамычеш]
     ола+N+Pl+Abe: [ола-влакде, ола-шамычде]

     ола+N+Sg+PxSg1+Nom: олам
     ола+N+Sg+PxSg1+Gen: оламын
     ола+N+Sg+PxSg1+Dat: оламлан
     ола+N+Sg+PxSg1+Acc: оламым
     ола+N+Sg+PxSg1+Cmp: оламла
     ола+N+Sg+PxSg1+Com: оламге
     ола+N+Sg+PxSg1+Ine: оламыште
     ола+N+Sg+PxSg1+Ill: оламышке
     ола+N+Sg+PxSg1+Lat: олаэшем
#     ола+N+Sg+PxSg1+Lat: оламеш 
     ола+N+Sg+PxSg1+Abe: оламде

     ола+N+Sg+PxSg2+Nom: олат
     ола+N+Sg+PxSg2+Gen: олатын
     ола+N+Sg+PxSg2+Dat: олатлан
     ола+N+Sg+PxSg2+Acc: олатым
     ола+N+Sg+PxSg2+Cmp: олатла
     ола+N+Sg+PxSg2+Com: олатге
     ола+N+Sg+PxSg2+Ine: олатыште
     ола+N+Sg+PxSg2+Ill: олатышке
     ола+N+Sg+PxSg2+Lat: олаэшет 
#     ола+N+Sg+PxSg2+Lat: олатеш 
     ола+N+Sg+PxSg2+Abe: олатде

     ола+N+Sg+PxSg3+Nom: олаже
     ола+N+Sg+PxSg3+Gen: олажын
     ола+N+Sg+PxSg3+Dat: олажлан
     ола+N+Sg+PxSg3+Acc: олажым
     ола+N+Sg+PxSg3+Cmp: олажла
     ола+N+Sg+PxSg3+Com: олажге
     ола+N+Sg+PxSg3+Ine: олажште
     ола+N+Sg+PxSg3+Ill: олажшке
     ола+N+Sg+PxSg3+Lat: олаэшше 
#     ола+N+Sg+PxSg3+Lat: олажеш 
     ола+N+Sg+PxSg3+Abe: олажде

     ола+N+Sg+PxPl1+Nom: олана
     ола+N+Sg+PxPl1+Gen: оланан
     ола+N+Sg+PxPl1+Dat: оланалан
     ола+N+Sg+PxPl1+Acc: оланам
     ола+N+Sg+PxPl1+Cmp: оланала
     ола+N+Sg+PxPl1+Com: оланаге
     ола+N+Sg+PxPl1+Ine: оланаште 
     ола+N+Sg+PxPl1+Ill: оланашке 
     ола+N+Sg+PxPl1+Lat: олаэшна 
#     ола+N+Sg+PxPl1+Lat: оланаш 
     ола+N+Sg+PxPl1+Abe: оланаде

     ола+N+Sg+PxPl2+Nom: олада
     ола+N+Sg+PxPl2+Gen: оладан
     ола+N+Sg+PxPl2+Dat: оладалан
     ола+N+Sg+PxPl2+Acc: оладам
     ола+N+Sg+PxPl2+Cmp: оладала
     ола+N+Sg+PxPl2+Com: оладаге
     ола+N+Sg+PxPl2+Ine: оладаште
     ола+N+Sg+PxPl2+Ill: оладашке
     ола+N+Sg+PxPl2+Lat: олаэшда
#     ола+N+Sg+PxPl2+Lat: оладаш
     ола+N+Sg+PxPl2+Abe: олададе

     ола+N+Sg+PxPl3+Nom: олашт
     ола+N+Sg+PxPl3+Gen: олаштын
     ола+N+Sg+PxPl3+Dat: олаштлан
     ола+N+Sg+PxPl3+Acc: олаштым
     ола+N+Sg+PxPl3+Cmp: олаштла
     ола+N+Sg+PxPl3+Com: олаштге
     ола+N+Sg+PxPl3+Ine: олаштыште
     ола+N+Sg+PxPl3+Ill: олаштышке
     ола+N+Sg+PxPl3+Lat: олаэшышт 
#     ола+N+Sg+PxPl3+Lat: олаштыш 
     ола+N+Sg+PxPl3+Abe: олаштде

     ола+N+Pl+PxSg1+Nom: [ола-влакем, ола-шамычем]
     ола+N+Pl+PxSg1+Gen: [ола-влакемын, ола-шамычемын]
     ола+N+Pl+PxSg1+Dat: [ола-влакемлан, ола-шамычемлан]
     ола+N+Pl+PxSg1+Acc: [ола-влакемым, ола-шамычемым]
     ола+N+Pl+PxSg1+Cmp: [ола-влакемла, ола-шамычемла]
     ола+N+Pl+PxSg1+Com: [ола-влакемге, ола-шамычемге]
     ола+N+Pl+PxSg1+Ine: [ола-влакемыште, ола-шамычемыште]
     ола+N+Pl+PxSg1+Ill: [ола-влакемышке, ола-шамычемышке]
     ола+N+Pl+PxSg1+Lat: [ола-влакешем, ола-шамычешем] 
#     ола+N+Pl+PxSg1+Lat: [ола-влакемеш, ола-шамычемеш] 
     ола+N+Pl+PxSg1+Abe: [ола-влакемде, ола-шамычемде]

     ола+N+Pl+PxSg2+Nom: [ола-влакет, ола-шамычет]
     ола+N+Pl+PxSg2+Gen: [ола-влакетын, ола-шамычетын]
     ола+N+Pl+PxSg2+Dat: [ола-влакетлан, ола-шамычетлан]
     ола+N+Pl+PxSg2+Acc: [ола-влакетым, ола-шамычетым]
     ола+N+Pl+PxSg2+Cmp: [ола-влакетла, ола-шамычетла]
     ола+N+Pl+PxSg2+Com: [ола-влакетге, ола-шамычетге]
     ола+N+Pl+PxSg2+Ine: [ола-влакетыште, ола-шамычетыште]
     ола+N+Pl+PxSg2+Ill: [ола-влакышкет, ола-шамычышкет]
#     ола+N+Pl+PxSg2+Ill: [ола-влакетышке, ола-шамычетышке]
     ола+N+Pl+PxSg2+Lat: [ола-влакешет, ола-шамычешет]
#     ола+N+Pl+PxSg2+Lat: [ола-влакетеш, ола-шамычетеш]
     ола+N+Pl+PxSg2+Abe: [ола-влакетде, ола-шамычетде]

     ола+N+Pl+PxSg3+Nom: [ола-влакше, ола-шамычше]
     ола+N+Pl+PxSg3+Gen: [ола-влакшын, ола-шамычшын]
     ола+N+Pl+PxSg3+Dat: [ола-влакшылан, ола-шамычшылан]
     ола+N+Pl+PxSg3+Acc: [ола-влакшым, ола-шамычшым]
     ола+N+Pl+PxSg3+Cmp: [ола-влакшыла, ола-шамычшыла]
     ола+N+Pl+PxSg3+Com: [ола-влакшыге, ола-шамычшыге]
     ола+N+Pl+PxSg3+Ine: [ола-влакыштыже, ола-шамычыштыже]
#     ола+N+Pl+PxSg3+Ine: [ола-влакшыште, ола-шамычшыште]
     ола+N+Pl+PxSg3+Ill: [ола-влакышкыже, ола-шамычышкыше]
#     ола+N+Pl+PxSg3+Ill: [ола-влакшышке, ола-шамычшышке]
     ола+N+Pl+PxSg3+Lat: [ола-влакешыже, ола-шамычешыже]
#     ола+N+Pl+PxSg3+Lat: [ола-влакшеш, ола-шамычшеш]
     ола+N+Pl+PxSg3+Abe: [ола-влакшыде, ола-шамычшыде]

     ола+N+Pl+PxPl1+Nom: [ола-влакна, ола-шамычна]
     ола+N+Pl+PxPl1+Gen: [ола-влакнан, ола-шамычнан]
     ола+N+Pl+PxPl1+Dat: [ола-влакналан, ола-шамычналан]
     ола+N+Pl+PxPl1+Acc: [ола-влакнам, ола-шамычнам]
     ола+N+Pl+PxPl1+Cmp: [ола-влакнала, ола-шамычнала]
     ола+N+Pl+PxPl1+Com: [ола-влакнаге, ола-шамычнаге]
     ола+N+Pl+PxPl1+Ine: [ола-влакнаште, ола-шамычнаште]
     ола+N+Pl+PxPl1+Ill: [ола-влакнашке, ола-шамычнашке]
     ола+N+Pl+PxPl1+Lat: [ола-влакешна, ола-шамычешна] 
#     ола+N+Pl+PxPl1+Lat: [ола-влакнаеш, ола-шамычнаеш] 
     ола+N+Pl+PxPl1+Abe: [ола-влакнаде, ола-шамычнаде]

     ола+N+Pl+PxPl2+Nom: [ола-влакда, ола-шамычда]
     ола+N+Pl+PxPl2+Gen: [ола-влакдан, ола-шамычдан]
     ола+N+Pl+PxPl2+Dat: [ола-влакдалан, ола-шамычдалан]
     ола+N+Pl+PxPl2+Acc: [ола-влакдам, ола-шамычдам]
     ола+N+Pl+PxPl2+Cmp: [ола-влакдала, ола-шамычдала]
     ола+N+Pl+PxPl2+Com: [ола-влакдаге, ола-шамычдаге]
     ола+N+Pl+PxPl2+Ine: [ола-влакдаште, ола-шамычдаште]
     ола+N+Pl+PxPl2+Ill: [ола-влакдашке, ола-шамычдашке]
     ола+N+Pl+PxPl2+Lat: [ола-влакешда, ола-шамычешда] 
#     ола+N+Pl+PxPl2+Lat: [ола-влакдаеш, ола-шамычдаеш] 
     ола+N+Pl+PxPl2+Abe: [ола-влакдаде, ола-шамычдаде]

     ола+N+Pl+PxPl3+Nom: [ола-влакышт, ола-шамычышт]
     ола+N+Pl+PxPl3+Gen: [ола-влакыштын, ола-шамычыштын]
     ола+N+Pl+PxPl3+Dat: [ола-влакыштлан, ола-шамычыштлан]
     ола+N+Pl+PxPl3+Acc: [ола-влакыштым, ола-шамычыштым]
     ола+N+Pl+PxPl3+Cmp: [ола-влакыштла, ола-шамычыштла]
     ола+N+Pl+PxPl3+Com: [ола-влакыштге, ола-шамычыштге]
     ола+N+Pl+PxPl3+Ine: [ола-влакыштыште, ола-шамычыштыште] 
     ола+N+Pl+PxPl3+Ill: [ола-влакыштышке, ола-шамычыштышке] 
     ола+N+Pl+PxPl3+Lat: [ола-влакешышт, ола-шамычешышт] 
#     ола+N+Pl+PxPl3+Lat: [ола-влакыштеш, ола-шамычыштеш] 
     ола+N+Pl+PxPl3+Abe: [ола-влакыштде, ола-шамычыштде]
